# 关于关联方的认定

提问人：雪落星空 时间：2019-03-21 22:45:45
非重要子公司的关联方是否属于上市公司关联方？

回答人：chenyiwei
非重要子公司的关联方也属于上市公司关联方。但如果该关联方是该子公司的董事、高管或少数股东，或者这些人（或其关系密切的家庭成员）或单位控制或重大影响的企业，则在上市公司合并报表附注中，作为关联交易披露的只是该等关联方与该子公司之间的交易和往来，与母公司和其他子公司之间的交易和往来不属于关联交易。

提问人：茫木无知 时间：2019-04-04 09:34:57
请教陈版主，A 公司的法人持有 B 公司30% 的股份，并于 2017 年 3 月份将该股份转让， 2018 年 B公司还属于 A 公司的法人吗？谢谢

回答人：chenyiwei
按照证券上市规则，在 2018 年 3 月之前仍属于关联方。

提问人：longzhimi 时间：2019-05-08 11:28:19
请教一下各位大神，关于关联方的认定，A 公司持有 B 银行 6% 股份，A非 B 的单一最大股东；A 持有 C 公司40% 股份，A为 C 单一最大股东，且根据协议安排合并 C 财务报表；B和 C 不存在董、监、高交叉任职的情况，那么 B和 C 是不是关联方？
我查过《上市公司关联交易实施指引》、《会计准则第 36 号》、《商业银行与内部人和股东关联交易管理办法》感觉不是很明确。

回答人：chenyiwei
一般而言，由于银行的股权结构较为分散，持股 6%通常可以排进前十大股东之内，因此 A对 B 银行具有重大影响是有可能的，尤其是在派驻董事的情况下，即 A是 B 的关联方。
A 控制C，即在判断关联方关系方面，A 和 C 是一体的，既然 A 和B 是关联方，所以 B 和 C 也是关联方。